臺灣橋頭地方法院民事判決　　 110年度簡上附民移簡字第15號
原　　　告　吳欣燁　
訴訟代理人　葉佩如律師
被　　　告　陳雅齡　
訴訟代理人　謝忻哲　
上列當事人間請求損害賠償事件，原告提起刑事附帶民事訴訟（
本院刑事庭109年度交簡上附民字第28號），本院於民國110年11
月17日言詞辯論終結，判決如下：
    主  文
被告應給付原告新台幣壹拾貳萬貳仟貳佰伍拾元，及自民國一零
九年十月十六日起至清償日止，按年息百分之五計算之利息。
原告其餘之訴駁回。
訴訟費用由被告負擔十分之一，餘由原告負擔。
原告假執行之聲請駁回。
    事實及理由
一、原告主張：被告於民國108年12月18日下午1時32分許，駕駛
    車號000-0000號自用小客車，沿高雄市楠梓區左楠路內側車
    道由南往北方向行駛，行經該路段與後昌路交岔路口，欲左
    轉後昌路時，本應注意遵守燈光號誌及讓直行車先行，卻未
    待左轉燈號亮起即貿然左轉，適原告駕駛訴外人即其父吳俊
    賢有車號000-0000號自用小客車（下稱系爭車輛），沿左楠
    路由北往南方向前來，兩車因此發生碰撞（下稱系爭事故）
    ，致原告受有右腕、左手、頸部挫傷併肩頸麻痛、上臂麻等
    傷害（下稱系爭傷害）及罹患創傷後壓力症候群及憂鬱症，
    系爭車輛及放置車內之廠牌iphone手機均毀損。原告所受損
    害為：⑴醫療費用：108年12月26日在國軍高雄總醫院左營
    分院（下稱國軍高雄總醫院）精神科就診支出新台幣（未註
    明者，下同）330元、108年12月27日在同院腦神經外科就診
    支出370元、胸腔外科就診支出270元、109年4月10日在同院
    精神科就診支出350元，共1,320元（330元＋370元＋270元
    ＋350元＝1,320元）；⑵增加生活上需要：原告因系爭車輛
    毀損，且不敢開車上學，故108學年度第1學期尚餘之實際上
    課天數16日、109年2月27日開學至109年6月24日學期結束實
    際上課天數82日，共98日，均改搭乘UBER、計程車或由家人
    接送，往返高雄市楠梓區住處與國立中山大學，故增加代步
    費用7萬4,284元（每趟379元×2趟×98日＝7萬4,284元；⑶
    不能工作之損失：原告係社會學系四年級學生，平時兼任家
    庭教師，教授高中英文及國中數學，報酬為每小時600元、
    每次3小時，每科每週各2次，故每月為2萬8,800元（600元
    ×3小時×2次×4週×2科＝2萬8,800元），及於週末教授兒
    童美語，報酬為每小時700元、每次3小時，每週2次，故每
    月為1萬6,800元（700元×3小時×2次×4週＝1萬6,800元）
    ，合計4萬5,600元，卻因系爭事故受到精神極大驚嚇，情緒
    焦慮不安，無法集中精神與跟人接觸交流，甚至有自殺意念
    ，經醫師評估須住院接受治療，因而無法再擔任家教，於10
    9年1月至109年7月，共7個月，受有31萬9,200元之損失（4
    萬5,600元×7＝31萬9,200元）。又原告於108年間在大陸地
    區北京信諾傳播顧問股份有限公司暑期實習，表現優異，期
    滿繼續受託撰寫公關活動策劃及其他文案工作，每月薪資人
    民幣2萬元，亦因此損失共57萬9,740元（人民幣2萬元×109
    年8月13日臺灣銀行牌告匯率4.141×7個月＝57萬9,740元）
    。家教與文案工作損失合計89萬8,940元（31萬9,200元＋57
    萬9,740元＝89萬8,940元）；⑷原告受有系爭傷害，疼痛難
    耐，並罹患創傷後壓力症候群及憂鬱症，生活作息受嚴重影
    響，經常夢見死於系爭事故，精神上受有莫大痛苦，被告亦
    未道歉、賠償，故得請求精神慰撫金50萬元；⑸系爭車輛於
    108年間向訴外人新光產物保險股份有限公司（下稱新光產
    險）投保時，評估車體價值為91萬7,000元，然系爭事故發
    生後，因預估修復金額超出保額，新光產險建議報廢處理，
    以折舊率12.6%即賠償率87. 4%，僅理賠80萬1,458元（91萬
    7,000元×87.4%＝80萬1,458元），故被告仍應賠償差額之
    11萬5,542元（91萬7,000元－80萬1,458元＝11萬5,542元）
    。吳俊賢已將系爭車輛毀損之損害賠償請求權讓與原告，故
    原告得請求被告賠償；⑹系爭事故撞擊力道甚大，原告放置
    車內之廠牌iphone手機因此毀損，於108年12月23日支出維
    修費1萬6,500元。以上金額合計160萬6,586元（醫療費用
    1,320元＋代步費用7萬4,284元＋不能工作之損失89萬8,940
    元＋精神慰撫金50萬元＋系爭車輛毀損差額11萬5,542元＋
    手機維修費1萬6,500元＝160萬6,586元）。爰依民法第184
    條第1項前段、第191條之2、第193條第1項、第195條等規定
    ，提起本件訴訟等語。並聲明：㈠被告應給付原告160萬6,5
    86元及自刑事附帶民事起訴狀繕本送達翌日起，至清償日止
    ，按年息5%計算之利息；㈡願供擔保，請准宣告假執行。
二、被告則以：原告於系爭事故發生後，前往國軍高雄總醫院就
    診，醫囑僅為休養1週、戴頸圈2週，故應僅2週無法工作。
    原告於109年4月10日在精神科就診，雖支出醫療費用350元
    ，然距離系爭事故發生時間過遠，應非系爭事故造成，原告
    亦未依醫師開立之入院單辦理住院。原告之前在大陸地區之
    薪資，僅係系爭事故發生前之收入，不能證明後續因系爭事
    故減少收入。被告擔任壽險業務，每月收入約3萬元，原告
    請求之慰撫金過高。新光產險評估系爭車輛價值予以承保，
    並依折舊率計算後，理賠80萬1,458元，其差額非被告造成
    ，且新光產險依據權威車訊期刊，表示與系爭車輛同年份、
    款式之市價僅為72萬元。又系爭事故發生現場未見原告之手
    機有何毀損情事等語置辯。並聲明：㈠原告之訴駁回；㈡願
    供擔保請准宣告免為假執行。
三、兩造不爭執事項（見110年度簡上附民移簡字第15號卷，下
    稱本院卷，第81至83頁）：
  ㈠被告於108年12月18日下午1時32分許，駕駛車號000-0000號
    自用小客車，沿高雄市楠梓區左楠路內側車道由南往北方向
    行駛，行經該路段與後昌路交岔路口，欲左轉後昌路時，本
    應注意遵守燈光號誌及須讓直行車先行，且依當時天候晴、
    日間自然光線、柏油路面乾燥無缺陷且無障礙物、視距良好
    ，無不能注意情事，卻未待左轉燈號亮起即貿然左轉，適原
    告駕駛系爭車輛，沿左楠路由北往南行駛至上開路口，兩車
    因此發生碰撞，被告具有過失。
  ㈡被告因系爭事故，另犯刑事過失傷害罪，由臺灣橋頭地方檢
    察署檢察官以109年度偵字第3795號提起公訴，經本院刑事
    簡易庭以109年度交簡字第2072號判處拘役30日，如易科罰
    金，以1,000元折算1日。原告聲請檢察官上訴，經本院刑事
    庭以109年度交簡上字第154號判決駁回上訴而確定。
  ㈢原告因系爭事故受有右腕、左手及頸部挫傷之傷害，被告應
    負侵權行為損害賠償責任。
  ㈣原告於108年12月18日至108年12月27日，在國軍高雄總醫院
    神經外科就診，支出醫療費970元，屬必要支出。
  ㈤原告於109年4月10日，在國軍高雄總醫院精神科就診，經診
    斷患有創傷後壓力症候群，並支出醫療費。
  ㈥國軍高雄總醫院神經外科醫囑原告應休養一週。
  ㈦原告於系爭事故發生前，擔任家教之每月收入為45,600元。
  ㈧原告於108年12月23日，將108年8月間購入之iphone廠牌、
    型號為XS256之手機，交託修繕，支出修理費1萬6,500元。
  ㈨原告之父吳俊賢投保系爭車輛車體險價值為91萬7,000元，
    新光產險依照約定折舊率條款12.6%，故賠償率為87.4%，而
    理賠給付吳俊賢80萬1,458元，與車體投保價值差額為11萬5
    ,542元。
  ㈩吳俊賢於109年6月4日將系爭車輛損害賠償債權讓與予原告
    ，原告得向被告請求賠償。
  原告於108年12月間車禍前，承接北京信諾傳播顧問有限公
    司撰寫公關活動策劃案等文案工作，每月以大陸地區銀行帳
    戶受領人民幣2萬元。
  原告於系爭事故發生前，從住處高雄市楠梓區大學32街至訴
    外人乙○○之宏毅二路住處，以每小時600元，擔任其高二
    子女英文、數學家教；及前往證人甲○○之後昌路住處，以
    每小時700元，擔任其6歲子女之兒童美語家教。
  原告於系爭事故前，無精神科就診紀錄。
  被告學歷為大學畢業，擔任第一金人壽保險業務員，每月收
    入3萬元。
四、本件爭點為（見本院卷第83頁）：
  ㈠原告是否得請求被告賠償原告於109年4月10日，在國軍高雄
    總醫院精神科就診支出之醫療費用350元？
  ㈡原告是否得請求被告賠償原告於系爭事故發生後至109年6月
    間，從住處往返中山大學上課之交通費用？
  ㈢原告是否得請求被告賠償原告不能擔任家教、不能在大陸地
    區工作之損失？
  ㈣原告得請求之精神慰撫金以若干元為適當？
  ㈤原告是否得請求被告賠償新光產險理賠車損差額11萬5,542
    元？
  ㈥原告之手機是否在系爭事故中受損？是否得請求被告賠償？
五、本院得心證之理由，析述如下：
  ㈠按因故意或過失，不法侵害他人之權利者，負損害賠償責任
    ；汽車、機車或其他非依軌道行駛之動力車輛，在使用中加
    損害於他人者，駕駛人應賠償因此所生之損害；民法第184
    條第1項前段、第191條之2前段定有明文。查被告有於上開
    時間、地點，駕駛小客車，未依號誌左轉，因此與原告駕駛
    之系爭車輛發生碰撞，被告具有過失，致原告受有系爭傷害
    ，且被告因另犯刑事過失傷害罪，經本院刑事簡易庭以109
    年度交簡字第2072號判處拘役30日，如易科罰金，以1,000
    元折算1日，檢察官上訴後，本院刑事庭以109年度交簡上字
    第154號判決駁回上訴而確定之事實，為兩造俱不爭執（見
    本院卷第82頁），復有高雄市政府警察局道路交通事故初步
    分析研判表、事故照片相片黏貼紀錄表、上開本院刑事簡易
    庭、刑事庭之刑事判決書（見刑事庭109年度交簡上附民字
    第28號卷，下稱附民卷，第25至39頁，及本院卷第13至16頁
    ），並經本院調取刑事案卷核閱無訛，是被告應負損害賠償
    責任，堪以認定。
  ㈡按不法侵害他人之身體或健康者，對於被害人因此喪失或減
    少勞動能力或增加生活上之需要時，應負損害賠償責任；不
    法侵害他人之身體、健康、名譽、自由、信用、隱私、貞操
    ，或不法侵害其他人格法益而情節重大者，被害人雖非財產
    上之損害，亦得請求賠償相當之金額，民法第193條第1項、
    第195條第1項分別定有明文。損害賠償之債，以有損害之發
    生及有責任原因之事實，並二者之間，有相當因果關係為成
    立要件。所謂相當因果關係，係指依經驗法則，綜合行為當
    時所存在之一切事實，為客觀之事後審查，認為在一般情形
    下，有此環境、有此行為之同一條件，均可發生同一之結果
    者，則該條件即為發生結果之相當條件，行為與結果即有相
    當之困果關係。反之，若在一般情形上，有此同一條件存在
    ，而依客觀之審查，認為不必皆發生此結果者，則該條件與
    結果並不相當，不過為偶然之事實而已，其行為與結果間即
    無相當因果關係（最高法院110年度台上字第1114號判決參
    照）。且按當事人主張有利於己之事實者，就其事實有舉證
    之責任，民事訴訟法第277條前段定有明文。準此，原告應
    就所受損害與被告行為間有相當因果關係，及原告所受損害
    之金額，負舉證責任。原告得請求之項目及金額如下：
  ⒈醫療費用部分：
  ⑴原告於108年12月18日系爭事故發生後，於108年12月26日前
    往國軍高雄總醫院精神科就診支出330元，復於108年12月27
    日在同院腦神經外科就診支出370元、胸腔外科就診支出270
    元，共支出970元乙情（330元＋370元＋270元＝970元），
    有國軍高雄總醫院附設民眾診療服務處醫療費用明細收據3
    紙可考（見附民卷第63至64頁），該等支出之必要性亦為被
    告不爭執（見本院卷第40、83頁），核屬原告前往就診、檢
    查所為之必要支出，應予准許。
  ⑵原告於109年4月10日前往國軍高雄總醫院精神科就診，向精
    神科醫師主訴於系爭事故發生後，陸續出現情緒不穩、焦慮
    不安、易哭泣、睡不好、常做惡夢及合併自殺想法，經醫師
    診斷為創傷後壓力症候群、憂鬱症，原告並支出掛號費30元
    、基本負擔費240元、藥品部分負擔20元、證明書費60元，
    共350元乙情，為被告所不爭執（見本院卷第82頁），復有
    有國軍高雄總醫院109年4月10日診斷證明書、醫療費用明細
    收據可考（見附民卷第43、64頁），是原告有於109年4月10
    日支出醫療費用350元之事實，固堪採信。
  ⑶然觀諸原告自行前往國軍高雄總醫院急診檢查，醫師診斷所
    受傷害為右腕、左手及頸部挫傷，建議休養1週與戴頸圈2週
    治療、不宜劇烈運動乙情，有108年12月27日診斷證明書可
    考（見附民卷第41頁），係就身體外觀為檢查。復於一週後
    之108年12月26日，因情緒症狀，首次前往國軍高雄總醫院
    精神科就診後，直到109年4月10日始再次前往複診，國軍高
    雄總醫院醫師基於安全考量，開立入院單安排住院治療，並
    囑咐如拒絕住院，建議在家休養，避免過度壓力刺激，應有
    專人在旁24小時陪伴乙情，亦有上開109年4月10日診斷證明
    書可考（見附民卷第43頁），可見原告於初次在精神科就診
    後，長達3個月餘未回診，直到109年4月10日，僅為回診，
    未有何辦理住院或後續回診之紀錄，則系爭事故是否長期造
    成原告心理受創而需持續接受診治，尚非無疑。且原告於系
    爭事故發生時係大學四年級學生，自承之後仍持續到校上課
    、與教授meeting，畢業後亦繼續就讀研究所等語（見附民
    卷第17頁、本院卷第83、113頁），可見原告仍可正常生活
    、就學。衡以精神問題之原因多端，乃生理、心理及社會多
    重因素導致，諸如人際關係挫折、學業表現、面臨就業等，
    均為可能原因，尚難遽認與系爭事故間存在相當因果關係，
    是原告請求被告賠償109年4月10日在精神科就診支出之350
    元云云，不應准許。
  ⒉往返國立中山大學上課之交通費用部分：
    原告雖主張系爭事故發生後至109年6月24日次一學期結束前
    ，係由家人或計程車接送上、下學，以UBER乘車金額計算交
    通費用云云（見本院卷第83頁），並提出UBER乘車程式計算
    自其住處前往國立中山大學之單趟費用379元之畫面截圖為
    其論據（見附民卷第71頁）。然原告並無提出實際花費搭乘
    計程車之憑證，且由家人接送之方式與原告於系爭事故發生
    前，駕駛系爭車輛往返學校之方式，同具有伴隨須耗費油資
    及車輛使用磨耗之不利益，又原告所受系爭傷害亦無導致其
    行動不便之情事，衡情原告尚可搭乘捷運、公車等大眾交通
    工具，是原告請求被告賠償原告往返學校之交通費用，難以
    准許。
  ⒊不能工作之損失部分：
  ⑴原告於系爭事故發生前，擔任兒童美語家教乙情，業據證人
    甲○○結稱：伊經營便當店繁忙，透過朋友介紹，自108年7
    月間起，聘請原告於每週星期六、日各3小時，前來住處擔任
    伊3歲小孩之兒童美語家教，費用為每小時700元，上課結束
    後給原告現金，原告後來發生系爭事故，說狀況不好，就沒
    有繼續來教，後來伊有找其他人來當家教，但小孩不喜歡，
    小孩平日有上雙語幼兒園等語明確（見本院卷第77至80頁）
    ，復有甲○○於109年8月1日簽立之家教證明書可考（見附
    民卷第66頁），為被告所不爭執（見本院卷第82至83頁），
    堪信為真。又原告自107年1月間起，擔任乙○○之高二子女
    英文、數學家教，報酬為每小時600元、每次3小時，每科每
    週各2次，每月收入為2萬8,800元乙情（600元×3小時×2次
    ×4週×2科＝2萬8,800元），有乙○○於109年8月7日書立
    之家庭教師證明書可考（見附民卷第65頁），俱為被告所不
    爭執（見本院卷第82至83頁），堪信為真。綜上，足見原告
    於系爭事故發生前，每月持續擔任家教之收入為4萬5,600元
    乙情（700元×3小時×2次×4週＋600元×3小時×2次×4週
    ×2科＝1萬6,800元＋2萬8,800元＝4萬5,600元），堪以認
    定。
  ⑵原告於108年10月至12月間，為期3個月期間，為大陸地區北
    京信諾傳播顧問股份有限公司完成公關活動策劃方案撰寫及
    其他文案工作，受領每月報酬人民幣2萬元，共領取人民幣6
    萬元乙情，有該公司出具之工作證明可考（見附民卷第67頁
    ），且為被告所不爭執（見本院卷第82頁），堪信為真。然
    該筆報酬係原告受託撰寫文案之收入，屬於一時性、短期性
    之收入，與前述於系爭事故前持續擔任家教之情形有別。被
    告辯稱原告此項收入僅係108年10月至12月之收入，不能據
    以認定後續之不能工作損失等語（見本院卷第83頁），應屬
    可採，是以原告不得請求被告賠償每月人民幣2萬元之損失
    。
  ⑶又原告於系爭事故發生後，前往國軍高雄總醫院檢查，醫囑
    依原告所受系爭傷害，僅建議需休養1週、戴頸圈治療2週，
    可見系爭傷害未影響原告之行動能力，原告並自承仍可前往
    學校上課乙情。且原告主張罹患憂鬱症等情緒問題亦難認與
    系爭事故間存在相當因果關係，是原告請求被告須賠償6個
    月均不能工作之損失云云，尚難憑採。被告辯稱原告僅得請
    求不能擔任家教之2週損失等語（見本院卷第113頁），較為
    可採。是原告就不能工作損失部分，僅得請求被告賠償2萬1
    ,280元（4萬5,600元÷30日×14日＝2萬1,280元）。逾此部
    分，則屬無據。
  ⒊精神慰撫金部分：經審酌原告係83年次之成年女子，於系爭
    事故發生時就讀大學四年級，同時兼任家教，每月收入4萬
    5,600元，名下無財產，因系爭事故受有系爭傷害，前往醫
    院腦神經外科、胸腔外科就診，需在家休養1週、戴頸圈治
    療2週，衡諸社會一般觀念，其精神上受有痛苦，堪可認定
    ；兼衡被告自承學歷為大學畢業，擔任壽險業務員，月薪3
    萬元，名下有投資、無不動產（見本院卷第83、114頁），
    因系爭事故，另經刑事判決判處拘役30日確定，本院斟認原
    告得請求之精神慰撫金以10萬元為適當，逾此範圍之請求，
    尚屬無據。
  ⒋系爭車輛理賠差額部分：
  ⑴按物受損害，不能回復原狀或回復顯有重大困難者，應以金
    錢賠償之，此觀民法第215條規定自明。所謂回復顯有重大
    困難，係指回復原狀需時過長、需費過鉅，或難得預期之結
    果之情形而言，於回復原狀之必要費用顯逾其物價值之情形
    ，若仍准許被害人得請求賠償修復費用，與維持物之價值不
    合比例，非惟不符經濟效率，亦有違誠信公平原則，此時應
    由加害人以金錢賠償其物之價值利益，即足填補被害人之損
    害（最高法院107年度台上字第1145號判決議意旨參照）。
    此所謂金錢賠償，指價值賠償而言，其有市價者，應以請求
    時或起訴時之「市價」為準（最高法院109年度台上字第279
    8號判決意旨參照），且應斟酌應予扣除之折舊費用數額（
    最高法院109年度台簡上字第25號判決意旨參照）。
  ⑵查系爭車輛係原告之父即被保險人吳俊賢所有，於108年3月
    間向新光產險投保，保險期間為108年3月3日中午至109年3
    月3日中午，經新光產險評估車體價值為91萬7,000元，並約
    定毀損滅失而無法加以修復之全損狀況，或修復費用達主保
    險契約保險金額扣除折舊後數額3/4以上推定全損狀況，被
    保險人得選擇全額現金賠償，由被保險人向公路監理機關報
    廢繳銷牌照後，由新光產險公司按保險金額乘以賠償率後所
    得金額賠付之，於賠付後並取得對被保險汽車之處分權乙情
    ，有系爭車輛之汽車保險單、新光產物汽車車體損失保險約
    定折舊率附加條款（自用）可考（見本院卷第51至53頁），
    堪信為真。是於系爭事故發生後，吳俊賢依新光產險建議，
    選擇全額現金賠償，新光產險乃以系爭車輛於108年12月發
    生系爭事故時，為投保9個月未滿10個月，依照約定折舊率
    條款12.6%，故賠償率為87.4%，而已依保險契約理賠給付吳
    俊賢80萬1,458元（91萬7,000元×87.4%＝80萬1,458元），
    並就本院函詢系爭車輛之客觀價值問題，依照二手車商常用
    之二手車估價期刊權威車訊於108年12月刊所載與系爭車輛
    同年份、同款汽車當時市價，回覆本院表示系爭車輛之市價
    為72萬元等情，有新光產險110年7月15日（110）新產法簡
    發字第143號函、吳俊賢之高雄三信合作社右昌分社0000000
    0000000號帳戶存摺交易明細可考（見附民卷第61至62頁、
    本院卷第58至61頁），足見新光產險係依照系爭車輛於市場
    上之客觀市價加以評估後承保，並於系爭事故發生時，按經
    過之月數計算折舊後價額，予以足額賠償吳俊賢完畢，且上
    開價額評估、折舊計算及賠償金額，均經吳俊賢同意無訛，
    該理賠金額80萬1,458元又高於一般二手車商常用之權威車
    訊所記載與系爭車輛同款車輛之客觀價額，是吳俊賢就系爭
    車輛受損一事，應已完全受償，堪以認定。
  ⑶原告主張權威車訊記載之價格僅係二手車商買進價格，價格
    過低，系爭車輛於系爭事故發生時，依其鈑件、配備、里程
    、車況，實際市價應達91萬7,000元，故被告應賠償差額11
    萬5,542元，吳俊賢仍可請求被告賠償，已將債權轉讓原告
    云云（見附民卷第13、49頁、本院卷第104頁），無非係以
    尚品汽車負責人梁詠程出具之鑑價報告為據（見本卷第90至
    91頁）。此份鑑價報告係經營二手車商經營者梁詠程所出具
    ，形式上真正為被告不爭執（見本院卷第104頁），固堪信
    為真。然系爭車輛因系爭事故導致毀損，吳俊賢已作報廢處
    理，並向新光產險領取理賠金額80萬1,458元乙情，為原告
    自承明確（見附民卷第13頁），則梁詠程殆無可能就系爭車
    輛之外觀、內裝及配備等實際車況予以評估，而僅能就其個
    人主觀上如出售同一廠牌、型號車輛之開價為意見陳述，尚
    非一般市場之成交價格，難認係如權威車訊所載價格為一般
    二手車商之普遍認知，是原告執此主張被告仍應賠償差額11
    萬5,542元云云，委無可採。
  ⒌手機維修費用部分：
    原告於108年12月23日，將108年8月間購入之iphone廠牌、
    型號為XS256之手機，交託修繕，前LCD面板部分維修金額為
    1萬1,000元、後殼部分維修金額為5,500元，共支出修理費1
    萬6,500元乙情，有牛頓蘋果企業社於108年12月23日出具之
    蘋果保衛站產品維修單可考（見附民卷第47頁），且為被告
    所不爭執（見本院卷第82頁），堪信為真。然觀諸員警於系
    爭事故發生後在現場拍攝系爭車輛車內情形之照片，雖可見
    安全氣囊爆開，卻未見有何原告之手機受損或手機碰撞車體
    內裝等情事（見本院卷第48至49頁），原告亦未提出任何有
    關手機受損或送修前、後之照片，無從認定原告之手機係因
    系爭事故導致損壞及其程度，是原告請求被告賠償維修費用
    ，難以准許。
六、綜上所述，原告依民法第184條第1項前段、第191條之2、第
    193條第1項、第195條等規定，請求被告賠償108年12月26日
    至27日之醫療費支出共970元，系爭事故發生後不能擔任家
    教之2週損失2萬1,280元，及精神慰撫金10萬元，合計12萬2
    ,250元（970元＋2萬1,280元＋10萬元＝12萬2,250元），及
    自109年10月16日起（109年10月15日送達回證見附民卷第77
    頁，為兩造所不爭執，見本院卷第112頁）至清償日止，按
    年息5%計算之利息，為有理由，應予准許。逾此部分，則屬
    無據，不應准許。
七、按原告於地方法院刑事簡易訴訟程序提起附帶民事訴訟，經
    依刑事訴訟法第505條第1項規定裁定移送同法院民事庭，應
    視附帶民事訴訟係於刑事簡易訴訟程序第一審或第二審提起
    ，定其應由簡易庭適用民事簡易或小額第一審訴訟程序，或
    由民事庭適用民事簡易第二審訴訟程序審理之，按辦理民事
    訴訟事件應行注意事項第199點定有明文。本件係第一審刑
    事簡易判決之案件，上訴至第二審地方法院合議庭時，因犯
    罪而受損害之原告提起附帶民事訴訟請求被告賠償，由本院
    刑事庭裁定移送民事庭審理，又本件兩造敗訴之金額均未逾
    150萬元，不得上訴第三審，經本院判決即告確定（臺灣高
    等法院暨所屬法院104年法律座談會民事類提案第42號研討
    結果參照）。本件既不得上訴，自無宣告假執行及供擔保免
    為假執行之必要，原告所為假執行之聲請，應予駁回。
八、本件事證已臻明確，兩造其餘主張陳述及所提之證據，經審
    酌後於本件判決結果無影響，爰不逐一論述，附此敘明。
九、據上論結，原告之訴為一部有理由、一部無理由，判決如主
    文。
中    華    民    國   110    年    12    月    1     日
            民事第三庭  審判長法  官  張維君
                              法  官  許家菱
                              法  官  李俊霖
以上正本係照原本作成。
本判決不得上訴。
中    華    民    國   110    年    12    月    2     日
                              書記官  黃莉君